【裁判字號】    92,易,2
【裁判日期】    920318
【裁判案由】    竊盜等
【裁判全文】
臺灣苗栗地方法院刑事判決                              九十二年度易字第二號
    公  訴  人  臺灣苗栗地方法院檢察署檢察官
    被      告  乙○○
右列被告因竊盜案件，經檢察官提起公訴（九十一年度偵字第四四二四號），本院判
決如左：
    主  文
乙○○攜帶兇器竊盜，處有期徒刑柒月。
扣案之鐵鎚、銼刀、鋸片各壹支及布袋壹個均沒收。
    事  實
一、乙○○意圖為自己不法之所有，攜帶在客觀上可認為兇器之鐵鎚、銼刀、鋸片各
    一支及布袋一個，於民國（下同）九十一年九月二十日上午九時二十分許，騎乘
    其女邱淑芬所有車牌號碼ＳＣＣ─八一０號黑色輕型機車（起訴書誤為乙○○所
    有），前往苗栗縣公館鄉南河村（起訴書誤載為北河村）十五鄰一九二號甲○○
    所有無人居住屬於活動式之貨櫃屋前，以上開工具破壞氣窗及鋁門之玻璃，並破
    壞鋁門之鎖頭，拆下該貨櫃屋之兩扇鋁門得手，使該貨櫃屋不堪使用，足以生損
    害於甲○○，再將鋁門結構一一拆解，準備以塑膠布袋裝走之際，適為甲○○僱
    用之工人丙○○在附近割草時發現上情，立刻出聲制止，乙○○一時心虛立即將
    上開鐵鎚、銼刀、鋸片各一支、布袋一個及竊得之贓物棄置在現場，騎上該部機
    車逃逸。嗣於九十一年九月二十八日晚上，甲○○、丙○○二人參加南河村長家
    中宴會中，丙○○認出坐在鄰桌之乙○○，正是當日之竊賊，立即告知甲○○，
    甲○○因而於九十一年十月四日，向苗栗縣警察局苗栗分局鶴岡派出所報案。
二、案經苗栗縣警察局苗栗分局報請台灣苗栗地方法院檢察署檢察官偵查起訴。
    理  由
一、訊據被告乙○○矢口否認有右揭犯行，辯稱：伊當時到產業道路是要找蘇鐵樹種
    蘭花用，伊有經過但沒有進入云云。經查：被告乙○○有右揭犯行，業據被害人
    甲○○於警訊時指訴：「被破壞兩個鋁門，整個鋁門被拆下。用鐵器將鋁門一塊
    一塊拆解。」、「我於九十一年九月二十日僱請丙○○到南河老家除草，丙○○
    於除草時發現我老家大門有人正在破壞，拆下鋁門欲用布袋裝走，於是丙○○出
    聲制止，竊嫌被發現後立即騎ＳＣＣ─八一０號機車離開，現場留下布袋、鐵鎚
    、銼刀及鋸片等。我及丙○○兩人九十一年九月二十八日晚上在南河村長宅用餐
    時，乙○○亦在場用餐，所以被曾振瀛認出乙○○即為破壞鋁門欲行竊之人。」
    、「我認識乙○○，雙方沒有仇恨。」等語（參見偵查卷第六頁背面、第七頁）
    ；復於九十一年十一月二十八日檢察官偵查中陳述：「（問：你被竊的地方是否
    還有住人？）老家塌掉後，用貨櫃屋裝置原來東西，現已無住人。」、「（提示
    貨櫃屋照片，問：氣窗部分何時變空？）是被竊後拆下來，放在旁邊。」、「我
    以前曾看過被告帶著狗，在我房子附近物色。丙○○看見時他也有帶著狗，所以
    才不敢追他。」等語（參見偵查卷第二十二頁）；再於九十二年一月二十八日到
    院證述：「（問：九十一年十月四日，你是不是有到鶴岡派出所報案？）是。」
    、「（˙˙提示偵卷第十一頁後六張照片，問：破壞情形是否如照片情形？）是
    。」、「（問：門本來的狀況？）門本來是鎖的好好的。」、「（問：如何知道
    門是乙○○破壞？）我所僱用割草的工人丙○○，當天做事的時候，看到一台機
    車在那邊，很可疑，就將車號抄下，那邊有二段式，房子在下面一段，他到上一
    段去砍草，砍草時，聽到重擊的聲音，下來看。他下來看時，就看到他（指被告
    ）正在敲門，小偷有帶一隻很兇的狗在旁邊，丙○○不敢向前，後來因為看到有
    一隻狗在那邊，丙○○有跟小偷講，為什麼要破壞人家的門。那個人帶著狗騎機
    車就跑掉了。」、「（問：如何確認破壞門的人是乙○○？）我請的工人，也不
    認識他，有一天在南河村長選上的晚宴上，我剛好有去，丙○○也有去，當場看
    到小偷在那邊吃飯。後來我有去做查證的工作，有查證他是不是有養狗，機車車
    號。」、「（問：在村長晚宴那天，有無直接過去指認被告？）沒有。還要繼續
    作查證。」、「（問：查證花幾天時間？）花一天時間，我直接去他家。」、「
    （問：在他家看到情形？）他家狗很大隻，車子停在那邊，車號與記下的車號完
    全一樣。」、「（問：跟乙○○有無任何結怨？之前有無不愉快？）沒有。從小
    就認識他，我們沒有來往。」、「（問：現場有鐵鎚、銼刀、鋸片，是否你交給
    警方？）是。」、「（問：是在現場找到的？）是。」、「（問：這些東西是否
    你的？或是丙○○的？）不是。」、「（提示現場照片，問：鋁門窗是否小偷拆
    下的？）是。已經拆下，他正在解體。」、「（問：貨櫃屋有無固定？）˙˙直
    接放在地上。」、「（問：可以隨時吊走？）是。」、「（問：有無人居住？）
    沒有。當倉庫用。」等語明確。證人丙○○於九十一年十月四日警訊時亦證述：
    「我於九十一年九月二十日九時二十分許，在苗栗縣公館鄉南河村十五鄰一九二
    號，發現一名竊嫌正在破壞行竊甲○○先生的鋁門，該竊嫌為乙○○˙˙。」、
    「該房子是甲○○先生的房子，當時我是受僱於甲○○先生於附近除草，所以我
    才會在現場。」、「我不認識他，與他無任何仇恨。」、「當天我在案發現場上
    方田裡除草，於九時二十分左右，我聽到房子方向傳來一聲巨響，我走過去看，
    就發現一名男子在拆甲○○先生鋁門，甲○○先生當時不在家，該男子看到我馬
    上跑離現場，並騎上一部停在路口的機車逃逸，該車號ＳＣＣ─八一０號黑色機
    車。」、「（問：你為何到今日才到本所製作筆錄？）因為當時不認識竊嫌，至
    九十一年九月二十八日晚上因南河村長請客，我與甲○○先生一起參加，並在鄰
    桌發現竊嫌，我馬上告訴甲○○先生，甲○○先生認識竊嫌身分，所以至今才到
    貴所報案。」、「現場遺留一個塑膠布袋、鐵鎚、銼刀及鋸片等，竊嫌沒帶任何
    東西離去。」、「（問：現警方提供之乙○○口卡是否為你發現之竊嫌？）是的
    。」等語（參見偵查卷第八頁）；復於九十一年十一月二十八日檢察官偵查中證
    述：「（問：九十一年九月二十日上午你在現場做什麼？）我在除草。我已在那
    裡一個星期了，之前那裡還是好的。」、「（問：鎖有無被破壞？）有。房屋、
    氣窗均被拆毀，玻璃也被打破，鋁門的鎖被撬開進入。」等語明確（參見偵查卷
    第二十二頁）。又被告乙○○案發當時騎乘車號ＳＣＣ─八一０號黑色輕型機車
    逃離現場，經證人丙○○記下車號，該部機車確係其女邱淑芬所有，有交通部公
    路總局新竹區監理所苗栗監理站九十二年一月三十日竹監苗字第０九二０００一
    一八０號函乙紙在卷足憑，並經被告乙○○自承在卷，參以被告乙○○於本院審
    理時亦供稱家中養一條黑色土狗等語，顯然被害人甲○○及證人丙○○所言非虛
    。此外復有竊盜現場照片十幀、警員報告乙紙在卷足憑，被告乙○○所有供行竊
    所用之工具鐵鎚、銼刀、鋸片各一支及布袋一個扣案足資佐證，是被告乙○○前
    開辯解，顯為事後卸責之詞，委不足採。事證明確，被告乙○○之犯行，足堪認
    定。
二、核被告乙○○所為，係犯刑法第三百二十一條第一項第三款攜帶兇器之加重竊盜
    罪、同法第三百五十四條之毀損罪。被告乙○○所犯上開二罪，有方法、結果之
    牽連關係，應依刑法第五十五條後段牽連犯之規定，從一重之攜帶兇器竊盜罪處
    斷。爰審酌被告乙○○因一時貪念，致犯本罪，所竊得之財物來不及帶走，及犯
    後未能坦白承認，猶飾詞圖辯，並無悔意等一切情狀，量處如主文所示之刑，以
    資懲儆。至扣案之鐵鎚、銼刀、鋸片各一支及布袋一個（由警方扣案中），均係
    被告乙○○所有，供其行竊及毀損犯罪時所用之物，應依刑法第三十八條第一項
    第二款之規定，予以宣告沒收。
據上論斷，應依刑事訴訟法第二百九十九條第一項前段，刑法第三百二十一條第一項
第三款、第三百五十四條、第五十五條後段、第三十八條第一項第二款，罰金罰鍰提
高標準條例第一條前段，判決如主文。
本案經檢察官洪清秀到庭執行職務。
中      華      民      國      九十二      年    三      月    十八    日
                                     臺灣苗栗地方法院刑事第一庭
                                             法  官  柳  章  峰
右正本證明與原本無異。
如不服本判決，應於判決送達後十日內向本院提出上訴狀( 應附繕本 )。
                                             書記官  歐  明  秀
中      華      民 國      九十二      年    三      月    十八    日
刑法第三百二十一條
犯竊盜罪而有左列情形之一者，處六月以上五年以下有期徒刑：
一、於夜間侵入住宅或有人居住之建築物、船艦或隱匿其內而犯之者。
二、毀越門扇、牆垣或其他安全設備而犯之者。
三、攜帶兇器而犯之者。
四、結夥三人以上而犯之者。
五、乘火災、水災或其他災害之際而犯之者。
六、在車站或埠頭而犯之者。
前項之未遂犯罰之。
刑法第三百五十四條
毀棄、損壞前二條以外之他人之物或令致不堪用，足以生損害於公眾或他人者，處二
年以下有期徒刑、拘役或五百元以下罰金。


司法院資訊處製作；財團法人民間司法改革基金會備份。
